【裁判字號】    98,中交簡上,897
【裁判日期】    981022
【裁判案由】    公共危險
【裁判全文】
臺灣臺中地方法院刑事判決         98年度中交簡上字第897號
上  訴  人  臺灣臺中地方法院檢察署檢察官
被      告  甲○○
上列上訴人因被告公共危險案件，不服本院臺中簡易庭98年度中
交簡字第1223號中華民國98年7月22日第一審簡易判決（聲請簡
易判決處刑案號：臺灣臺中地方法院檢察署98年度速偵字第2242
號），提起上訴，本院管轄之第二審合議庭判決如下：
    主    文
上訴駁回。
    犯罪事實
一、甲○○於民國98年6月5日19時許起至同日20時許止，在臺中
    縣霧峰鄉某土雞城內，飲用燒酒雞之酒類後，已達不能安全
    駕駛動力交通工具之程度，仍於同日21時許，駕駛車牌號碼
    K4-3239號自小貨車上路。嗣於同日21時43分許，行經臺中
    縣霧峰鄉國道3號211.7公里南向處時，因行車狀況異常而為
    警攔查，並當場對甲○○施以呼氣酒精濃度測試，測得其呼
    氣中所含酒精濃度達每公升0.65毫克。
二、案經內政部警政署國道公路警察局第七警察隊報告臺灣臺中
    地方法院檢察署檢察官偵查後聲請簡易判決處刑。
    理    由
一、上揭犯罪事實，業據被告甲○○於偵查及本院審理中坦承不
    諱，並有刑法第185條之3案件測試觀察紀錄表、汽車駕駛人
    酒後生理協調平衡檢測紀錄表、酒精濃度測定紀錄單、內政
    部警政署國道公路警察局舉發違反道路交通管理事件通知單
    及車籍查詢基本資料表各1份在卷可稽，足見被告之自白確
    與事實相符，堪予採信。本件事證明確，被告犯行洵堪認定
    ，應依法論科。
二、核被告甲○○所為，係犯刑法第185條之3之公共危險罪。上
    訴人上訴意旨謂：『原判決判處被告甲○○之行為構成公共
    危險罪，固屬卓見，惟諭知被告處拘役30日，如易科罰金，
    以新臺幣（下同）1000元折算1日，其量刑實屬太輕，而不
    符比例原則及公平原則。經查：被告甲○○為警方測得之呼
    氣中所含酒精濃度達每公升0.65毫克，所使用之交通工具為
    「自小貨車」，而酒駕肇事致無辜家庭破碎，亦經電視、平
    面媒體等不時報導，其危險性高乃眾所週知之事實，被告明
    知如此，仍酒後駕車，實有輕忽他人生命之嫌，今日乃其運
    氣幸而未發生事故，不能因此即予以輕判。且駕駛者為「自
    小貨車」，一旦發生事故，其危害性自高於機車，現在警方
    查獲酒駕，其罰款動輒5、6萬元以上，在檢方如果給予緩起
    訴並捐款，因沒有一事不二罰之適用，加上其在警方之罰單
    ，動輒亦常達8、9萬元以上，而原判予以輕判拘役30日，易
    科罰金亦不過3萬元，實與上開警方之罰單及檢方予以緩起
    訴後之捐款，有失平衡，而不符比例原則。又本檢察官同日
    （98年8月5日）收受之其他公共危險之判決，或處拘役50日
    （駕駛輕機車，呼氣酒精濃度達每公升1.06毫克，詳附件1
    之本院98年度中交簡字第1216號簡易判決）或處罰金8萬元
    （駕駛自小客車，呼氣酒精濃度達每公升0.91毫克，詳附件
    2之本院98年度豐交簡字第473號簡易判決），亦與原審一般
    之公共危險案件之刑度相當，然本件判決僅諭知處被告拘役
    30日，並得以每日1,000元易科罰金，比之原審之其他判決
    ，顯失公平，而有違公平原則，對其他之酒駕被告並不公平
    ，違反司法裁量內部界限之比例原則，導致法院之判決輕重
    ，繫於法官個人之一心，而非個案情節及客觀之一般性標準
    ，有違法律明確性原則，而難以發揮法律安定性之功能。是
    原審判決之量刑顯然太輕，而有失比例原則及公平原則，且
    難達到警惕被告及教育社會大眾之效果。爰提起上訴，請改
    判較重之刑』等語。惟按刑罰之量定，固應審酌刑法第57條
    所列各款事由及一切情狀，為酌量輕重之標準，並非漫無限
    制，惟量刑輕重係屬事實審法院得依職權自由裁量之事項，
    苟已斟酌刑法第57條各款所列情狀而未逾越法定刑度，不得
    遽指為違法；且在同一犯罪事實與情節，如別無其他加重或
    減輕之原因，下級審量定之刑，亦無過重或失輕之不當情形
    ，則上級審法院對下級審法院之職權行使，原則上應予尊重
    （最高法院72年臺上字第6696號、75年臺上字第7033號判例
    及85年臺上字第2446號判決意旨參照）。經查，本案原審既
    以被告罪證明確，適用刑法第185條之3、第41條第1項前段
    、刑法施行法第1條之1等規定予以論罪，判處被告甲○○拘
    役30日，如易科罰金，以新臺幣1,000元折算1日。核其認事
    用法及量刑既在法定刑之內，並未逾法律規定之範圍，且無
    明顯違背正義，而量刑本屬法院就個案為裁量之職權，難謂
    有何違法失當之處，則揆諸上開實務見解意旨，當應予維持
    。基此，上訴人未能具體指摘原判決之認事用法有何疏漏或
    違誤之處，即對原判決提起上訴，認原審所為之量刑過輕有
    所不當，自屬無理由，應予駁回。
據上論斷，應依刑事訴訟法第455條之1第1項、第3項、第368條
，判決如主文。
本案經檢察官王淑月到庭執行職務。
中    華    民    國    98    年    10    月    22    日
                  刑事第十五庭  審判長法  官  江奇峰
                                      法  官  廖純卿
                                      法  官  林學晴
以上正本證明與原本無異
不得上訴。
                                      書記官  簡雅文
中    華    民    國    98    年    10    月    22    日


司法院資訊處製作；財團法人民間司法改革基金會備份。
